# 资产划转会计处理

提问人：长安梧桐 时间：2020-01-13 15:13:40
请教陈老师，国有全资公司A通过资产无偿划转受让了一个事业单位下设的B公司100%股权，B公司成为A的全资子公司，该B公司在股权划转日净资产评估后增值 500 万元，我的问题是 1 、该事业单位能不能按照评估结果调整账务；2.如果个体报表不按照评估结果调整账务，国有公司A合并B时是不是要按照评估值模拟调整报表再合并？

回答人：chenyiwei
要考虑该项划转是否构成同一控制下合并？个人理解可能性较大。如果是同一控制下合并，则颖以该B公司各项资产、负债的账面价值作为会计处理的基础，B自身也不能按评估值调账。